【裁判字號】    99,上更(一),177
【裁判日期】    991221
【裁判案由】    懲治走私條例
【裁判全文】
臺灣高等法院高雄分院刑事判決     99年度上更(一)字第177號
上  訴  人
即  被  告  李福進
            洪幼達
            呂福來
上 3人共同
選任辯護人  許龍升律師
上列上訴人等因懲治走私條例案件，不服臺灣高雄地方法院97年
度訴字第1522號中華民國98年12月3 日第一審判決（起訴案號：
臺灣高雄地方法院檢察署96年度偵字第30763 號），提起上訴，
判決後，經最高法院發回更審，本院判決如下：
    主  文
原判決撤銷。
李福進共同犯走私罪，處有期徒刑陸月。扣案如附表所示之物，
均沒收。
呂福來共同犯走私罪，處有期徒刑肆月。扣案如附表所示之物，
均沒收。
洪幼達共同犯走私罪，處有期徒刑參月。扣案如附表所示之物，
均沒收。
    事  實
一、李福進係「隆順36號」漁船（編號：CT6-0587號，起訴書誤
    載為CT-0587 號）船長，呂福來擔任該漁船輪機長，洪幼達
    為該船廚師，陳加祥、陳建春則為該漁船船員（陳加祥、陳
    建春部分另案審結），渠等明知魚類、甲殼類、軟體類及其
    他水產無脊椎動物係屬海關進口稅則第3 章所列之物品，依
    行政院於民國92年10月23日公告「管制物品項目及其數額」
    丙項第5 款之規定，一次私運海關進口稅則第1 章至第8 章
    所列之物品之一項或數項，其總額由海關依緝獲時之完稅價
    格計算，超過新臺幣（下同）100,000 元或其總重量超過10
    00公斤者，為管制進口物品，竟基於私運管制物品進口逾公
    告數額之犯意聯絡，共同駕駛上開漁船，於96年8 月31日下
    午5 時30分許，自高雄港第二港口中和安檢所報關出港後，
    於不詳時間，在北緯22度20分、東經116 度20分間（起訴書
    誤載為東經118 度20分）之南中國海海域，向國籍、船名不
    詳漁船上之不詳成年人，購買已逾公告數額、封箱完妥如附
    表所示之漁產品後，共同將之搬運裝載於上開漁船船艙內欲
    私運進口，嗣於出港後僅15日之96年9 月15日上午11時30分
    許，李福進等人駕駛「隆順36號」漁船運送上開漁產品自高
    雄中和安檢所報關進港，並停泊在高雄市小港區臨海新村漁
    港，於同年9 月23日上午6 時許開始卸載漁貨時，為行政院
    海岸巡防署（下稱海巡署）南部地區巡防局第五海岸巡防總
    隊人員實施監卸勤務而查獲，並扣得如附表所示私運之管制
    進口漁產品一批，含冰、水及包裝總重高達132290公斤，始
    悉上情。
二、案經行政院海岸巡防署南部地區巡防局臺南市機動查緝隊移
    送臺灣高雄地方法院檢察署檢察官偵查起訴。
    理  由
壹、程序部分：
一、按刑事訴訟法關於「鑑定」之規定，除選任自然人充當鑑定
    人外，另設有囑託機關鑑定制度。依刑事訴訟法第198 條、
    第208 條之規定，不論鑑定人或鑑定之醫院、學校或其他相
    關之機關、團體，均應由法院、審判長、受命法官或檢察官
    視具體個案之需要而為選任、囑託，並依同法第206 條之規
    定，提出言詞或書面報告，始符合同法第159 條第1 項所定
    得作為證據之「除法律有規定者外」之例外情形。司法警察
    官、司法警察因調查犯罪嫌疑之必要，固非不得囑託為鑑定
    ，然此之鑑定並非由法院、審判長、受命法官或檢察官之選
    任、囑託而為，當無刑事訴訟法第206 條之適用，自亦不該
    當同法第159 條第1 項之除外規定，而應受傳聞法則之規範
    （最高法院97年台上字第612 號判決意旨參照）。經查：
  (一)本案卷附行政院農業委員會緝獲漁船走私漁產品協助諮詢電
    話傳真，雖係海巡署交由漁業署委託專家所為之鑑定意見，
    惟與法官或檢察官依具體個案所選任、囑託之鑑定有異，性
    質上乃就涉嫌走私案件移送檢察機關偵辦前對查緝機關所為
    行政協助之行為，尚難謂屬刑事訴訟法第208 條第1 項之「
    鑑定機關」，辯護人既否認該諮詢電話傳真之證據能力，揆
    諸前開說明，自不得作為本案證據。
  (二)至卷附之國立高雄海洋科技大學98年1 月8 日海科大漁字第
    0980000159號函，係由法院檢附本案「隆順36號」漁船之漁
    撈設備照片、捕獲魚類及數量等資料，依刑事訴訟法第208
    條規定，囑託高雄海洋科技大學進行鑑定，核屬同法第159
    條第1 項規定中「除法律有規定者外」之例外情形，屬傳聞
    證據之例外，為經合法調查之書面鑑定報告，有證據能力。
二、再按被告以外之人於審判外之陳述，雖不符刑事訴訟法第15
    9 條之1 至第159 條之4 之規定，而經當事人於審判程序同
    意作為證據，法院審酌該言詞或書面陳述作成時之情況，認
    為適當者，亦得為證據。當事人、代理人或辯護人於法院調
    查時知有第159 條第1 項不得為證據之情形，而未於言詞辯
    論終結前聲明異議者，視為有前項之同意，同法第159 條之
    5 第1 、2 項定有明文。立法意旨在於傳聞證據未經當事人
    之反對詰問予以核實，原則上先予排除，惟若當事人已放棄
    反對詰問權，於審判程序中表明同意該等傳聞證據可作為證
    據，基於尊重當事人對傳聞證據之處分權，及證據資料愈豐
    富，愈有助於真實發見之理念，且強化言詞辯論主義，使訴
    訟程序得以順暢進行，上開傳聞證據亦均具有證據能力。查
    本案據以認定被告犯罪事實存否之其他被告以外之人之言詞
    或書面陳述，被告等、辯護人及檢察官於本院審理時，均同
    意作為證據，又當事人等於本院言詞辯論終結前，均未聲明
    異議，而本院審酌該言詞及書面陳述作成之情況，未見有何
    不適當之情形，故依前開規定，均得為證據。
貳、實體部分：
一、被告李福進經合法傳喚未到庭，惟其與被告洪幼達、呂福來
    於原審審理時，均坦承有於上開時間出入高雄市小港區漁港
    ，並為警在前開「隆順36號」漁船上查獲如附表所示之漁產
    品種類，且其等捕獲之花枝、鱸蝦仁、蟹腳肉於查獲時均已
    分別去皮、剝殼並除去內臟之事實，惟均矢口否認有何私運
    管制物品進口之犯行，均辯稱：扣案漁產品均係自行捕獲，
    另有僱用8 名外勞幫忙工作，且捕獲數量沒有那麼多云云。
    經查：
  (一)被告李福進為「隆順36號」漁船船長，被告呂福來為輪機長
    ，被告洪幼達為廚師，渠等與該船船員陳加祥、陳建春共5
    人，於96年8 月31日下午5 時30分許，共同駕駛上開漁船，
    自高雄港第二港口中和安檢所報關出港，於15日後之同年9
    月15日上午11時30分許，載運如附表所示之漁產品，返抵高
    雄第二港口，嗣於同年9 月23日上午6 時許開始卸載上開漁
    產品，經移送機關實施監卸而查獲等事實，業據被告3 人於
    原審審理時供承在卷，並有漁船（貨）具領保管切結書、扣
    押物品目錄表、「隆順36號」機漁船（含船員）進出港檢查
    表各1 紙、船筏進出港紀錄影本2 紙、行政院海巡署海岸巡
    防總局南部地區巡防局第五海岸巡防總隊98年3 月12日南五
    總字第0980011605號函暨檢附之中和安檢所工作日誌、小港
    區漁會臨海新村魚市場96年9 月23日「隆順36號」漁船進貨
    表1 份及現場暨扣案物照片26張在卷可稽（見警卷第29、30
    頁、偵卷第16、30、35頁、原審訴字卷第139 、141 至143
    頁），是此部分之事實，堪以認定。
  (二)又魚類、甲殼類、軟體類及其他水產無脊椎動物係屬海關進
    口稅則第3 章所列之物品，且依行政院於92年10月23日公告
    「管制物品項目及其數額」丙項第5 款之規定，一次私運海
    關進口稅則第1 章至第8 章所列之物品之一項或數項，其總
    額由海關依緝獲時之完稅價格計算，超過100,000 元或其總
    重量超過1000公斤者，為管制進口物品，而本案為警查獲如
    附表所示之漁產品，依扣押物品目錄表所載，含冰、水及包
    裝重量總重為132290公斤（即132.29公噸），被告等人於原
    審審理時雖辯稱：渠等捕獲之數量沒那麼多云云，然本案在
    地磅站實施量秤之中和安檢所人員林瑞祥於原審審理時證稱
    ：漁船漁獲秤量方式係由監卸人員將漁獲交由貨車司機載運
    至地磅站秤重，各種漁獲重量是先秤量該種類單箱重量，再
    乘以司機所持紅單記載該漁獲種類之數量，各種漁獲均有分
    開秤重，填載於扣押物品目錄表，總重量則也會以地磅秤整
    台車含漁獲之重量，再扣掉空車重量，就可以算出車上漁獲
    總重量；且我會把扣押物品目錄表上的數字加起來，和小港
    區漁會地磅單的數字核對，地磅單上會記載空車、漁獲重、
    扣除空車的漁獲重量三種重量，核對結果如果一樣，就依扣
    押物品目錄的數字為依據，如果數字不一樣，會叫司機將卡
    車開回來再秤一次該種漁獲，本件總重量亦有與小港區漁會
    地磅單核對過等語（見原審訴字卷第117 至120 頁背面），
    而卷附小港區漁會臨海新村魚市場進貨表（即前述地磅單，
    見原審訴字卷第143 頁）確實載明貨車總重、空車重、魚重
    三種重量，總重為132290公斤，並經過磅員核章確認，總重
    量與本案扣押物品目錄表所載相符，足徵證人林瑞祥前開證
    言應非虛妄，而與事實相符，堪以採信，自難認本案扣案漁
    產品重量有何虛偽編造之處；況且上開扣押物品目錄表業經
    被告李福進於所有人/ 持有人/ 保管人欄簽名、捺印，扣案
    漁產品復由其確認清點無訛後領回，並於漁船（貨）具結保
    管切結書簽名、捺印，而將扣案漁產品責付由其保管，被告
    李福進於清點過程及警詢、偵查中均未就扣案漁產品之數量
    表示不符，益徵為警查扣之漁產品數量並無違誤，被告等人
    於原審審理時始以前詞置辯，應係臨訟脫免卸責之詞，要無
    可採。從而，本案扣案漁產品之總重量確為132290公斤無訛
    ，而該重量雖含冰、水及包裝等重量，但顯已逾1000公斤則
    仍可認定，自屬懲治走私條例所規範之管制進口物品無誤。
  (三)而本案為警查獲之漁產品中，蟹腳肉均已剝殼完畢，以透明
    塑膠盒裝盛後另以塑膠膜密封，花枝亦均已剝皮、除去內臟
    、清洗完畢，班節蝦亦以塑膠盒盛裝後再以塑膠膜密封，其
    外再套上淺藍色紙盒包裝等情，為被告等人所不爭執，並有
    卷附之現場照片可徵（見警卷第51至53頁），足見本件查獲
    之漁產品均已分類完畢，並經清洗、去皮、剝殼、包裝等多
    重加工程序，惟衡諸常情，一般漁船在海上作業時，因海象
    不一、船上顛簸、人力有限及缺乏大量淡水等情況下，實難
    以從事複雜之漁獲包裝等加工行為，況一般漁船進行捕撈作
    業，無不利用出海期間盡力捕魚，漁獲則以冷凍方式保存俟
    回港後再行加工，以求捕得更多漁獲獲取更高利益，更無花
    費時間先行將各種漁獲分類加工之理，本件扣案漁產品均已
    經清洗、整理，並依照不同漁獲種類分類包裝，此等漁獲處
    理方式需花費大量人力、時間，顯與常情不符。
  (四)又據被告李福進供稱：扣案之蟹腳肉僅就一隻螃蟹取兩個前
    螯，取下蟹腳後便將蟹身丟回海裡云云（見警卷第6 、3 頁
    ），被告洪幼達亦供稱：取下蟹腳肉的蟹身直接丟掉云云（
    見警卷第9 頁），然被告等人捕獲之蟹腳肉重達7560公斤（
    換算即7.56公噸），則渠等捕獲之螃蟹數量豈非蟹腳肉之數
    量數倍？縱僅以2 倍重量計算，渠等捕獲之螃蟹亦約有15公
    噸，以現今海洋資源枯竭之情形，被告等人竟能於短短15日
    內除捕獲如附表所示扣除螃蟹後高達120 餘公噸重之漁獲，
    尚可捕獲逾15公噸之螃蟹，誠難想像。況渠等捕獲鉅量螃蟹
    ，於取下蟹腳後竟即行丟棄，而未挑選形體完整之螃蟹冷凍
    販售，以求更豐厚之利益，亦與事理不合。再者，本案「隆
    順36號」漁船僅5 名船員，被告李福進及呂福來均供稱：並
    未參與蟹腳肉取下及剝蝦仁之作業等語在卷（見警卷第7 、
    23頁），實際參與取蟹腳肉及剝蝦仁作業者僅3 名人員，而
    被告等人此次航程自96年8 月31日起至同年9 月15日止僅15
    日，再扣除睡眠及實際下網捕魚時間，於人力不足之情形下
    ，竟能捕獲如附表所示高達132290公斤之漁產品，並將之分
    類、清洗、包裝完成，進行細部之加工處理，更能僅憑3 人
    作業，自數量龐大之螃蟹一一取下前螯，再取出重達7560公
    斤之蟹肉腳，並徒手剝下蝦頭、蝦殼，而取出重達2360公斤
    ，即逾2 公噸之鱸蝦仁，又另花費人力清洗上開蟹腳肉及蝦
    仁予以包裝，再清洗甲板、漁網等漁具，顯有悖於常理。復
    衡以被告李福進、洪幼達、呂福來及原審共同被告陳加祥、
    陳建春等人於偵查中均供稱：捕得漁獲分類清洗完就直接送
    冷凍云云（見偵卷第22至26頁），亦與本案扣案漁產品有多
    種經剝皮、去殼、去除內臟等細部加工處理情形不同，益徵
    渠等此次出港捕得之漁獲，應非自行捕獲後再進行加工處理
    ，而應係其等向不詳人士價購取得。是被告等人辯稱：扣案
    漁產品均係自行捕獲云云，應係事後卸責之詞，要難採信。
    又被告等人雖以：本次出海另有僱用8 名外勞捕漁云云辯解
    ，然被告等人於歷次警詢及偵訊、原審審理中，均未能提出
    僱用外勞漁工之證明以實其說，其事後空口辯稱另有僱用外
    勞漁工一節，應屬虛偽杜撰之詞，委不可採。
  (五)原審復依職權將「隆順36號」漁船本件出海作業時間、漁撈
    設備、漁獲種類、重量、現場照片光碟等資料等送往國立高
    雄海洋科技大學鑑定結果，經該校函覆稱：(1)以該漁具漁法
    ，在短短15天時間內，平均每天捕撈約10噸（含水冰等）之
    漁獲物，在目前資源狀況下不可能；(2)中、底層拖網可捕獲
    鯖魚、「四破」，但難以大量捕獲；(3)船上漁獲物之加工，
    如蟹腳肉、蝦仁、剝皮花枝等需耗費大量人力及時間，在如
    此多漁獲下尚作如此之加工，應屬不合理；(4)揚網機規模過
    小、曳鋼過短，且網板結附之鋼索過細等語，有國立高雄海
    洋科技大學98年1 月8 日海科大漁字第0980000159號函附卷
    可稽（見原審訴字卷第52頁），亦與本院認定相符。參以，
    依被告李福進供稱：係於東經116 度20分、北緯22度20分漁
    區作業等語（見警卷第2 頁），則該漁船之活動海域為南中
    國海海域，係屬熱帶或亞熱帶海區，海洋生物組成相當豐富
    ，倘漁船從事拖網漁撈作業，其漁獲魚種組成應具多樣性，
    本案「隆順36號」漁船竟能捕獲如附表所示大量漁產品，且
    魚種單純，顯與常情不符。再參酌被告呂福來擔任該船輪機
    長、被告洪幼達及原審共同被告陳加祥、陳建春均為該船船
    員，對於本次航程進行捕撈漁獲之作業漁區竟均稱：不知情
    云云（見警卷第24頁、偵卷第23至26頁），此亦與一般經驗
    常情相悖，益徵其等確未實際進行拖網作業，其等前揭所辯
    ，堪認係卸責之詞，要無足採。是依上開說明，均足認本案
    扣案漁產品非被告等人自行捕獲，應係向他人購買封箱完妥
    之漁產品甚明。
  (六)再觀之原審依職權向海巡署南部地區巡防局調取96年8 月31
    日至96年9 月15日出海作業期間之雷達航跡圖顯示（見原審
    訴字卷第44至45頁），被告等人駕駛之「隆順36號」漁船於
    96年8 月31日晚上6 時59分出高雄第二港口，晚上9 時15分
    即脫離我國雷達監控，而脫離臺灣地區領海海域，同年9 月
    15日上午9 時8 分發報外海切入目標，進入臺灣地區領海海
    域，同日上午11時14分進入高雄第二港口。而本案扣案漁產
    品含冰、水及包裝總重達132290公斤，斷無可能於96年8 月
    31日出港迄脫離臺灣地區領海海域，及於96年9 月15日進入
    臺灣地區領海海域迄進港之二段時間內所能捕獲，足見本案
    「隆順36號」漁船係於我國領海範圍以外海域取得上開漁產
    品甚明。參以被告李福進於偵查中亦供稱：我出港後從臺灣
    海峽出去，作業地區都是在臺澎金馬12海浬以外之南中國海
    等語（見偵卷第22頁），亦徵渠等並無在臺灣地區領海範圍
    內進行作業之情形，而扣案之漁產品經本院認定非被告等人
    自行捕獲等情，業如前述，揆之前揭說明，堪認本案扣案漁
    產品應係被告等人在南中國海海域進行交易取得無訛。
  (七)另按行政院於92年10月23日公告修正之「管制物品項目及其
    數額」丙項第5 款規定：一次私運海關進口稅則第1 章至第
    8 章所列之物品及稻米、稻米粉、花生、茶葉、種子（球）
    ，其總額由海關照緝獲時之完稅價格計算，超過新臺幣10萬
    元者（外幣按當時辦理外匯銀行買進價格折算）或重量超過
    1000公斤者，但報運進口之物品未虛報貨名或產地者，不屬
    本項所列之管制進口物品。質言之，符合一次私運海關進
    口稅則第1 章至第8 章所列之物品；完稅價格計算超過新
    臺幣10萬元或重量超過1000公斤之要件者，即為92年10月23
    日公告修正「管制物品項目及其數額」丙項第5 款所規定之
    管制進口物品。查本案查獲如附表所示之漁獲，重量（不含
    冰水）均逾1000公斤，且其稅則號別皆屬海關進口稅則第3
    章所列魚類、甲殼類、軟體類其他水產無脊椎動物，是本案
    查獲如附表所示之漁獲，屬於懲治走私條例「管制物品項目
    及其數額」中丙項第5 款所規範之管制物品無疑。再按行政
    院依懲治走私條例第2 條第2 項專案指定管制物品及其數額
    之公告，其內容之變更，對於變更前走私行為之處罰，不能
    認為有刑法第2 條之適用；又行政院將管制物品重行公告，
    乃是行政上適應當時情形所為事實上之變更，並非刑罰法律
    有所變更，自不得據為廢止刑罰之認定，無論公告內容之如
    何變更，其效力皆僅及於以後之行為，殊無溯及既往而使公
    告以前之走私行為受何影響之理，即無刑法第2 條第1 項之
    適用（司法院釋字第103 號解釋、最高法院49年台上字第10
    93號及65年台上字第2474號判例意旨參照）。是上開行政院
    公告之行政命令固於被告等人行為後之97年2 月27日修正公
    布，惟依前揭說明，行政院就懲治走私條例第2 條第3 項所
    定之「管制物品及其數額」重行公告，僅係事實變更，非刑
    罰法律變更，自無依刑法第2 條為新舊法比較之問題，附此
    敘明。
  (八)又依上情，被告等駕駛上開漁船航行至北緯22度20分、東經
    116 度20分間漁區作業，該位置並非在中國大陸公布之領海
    範圍，此有內政部99年5 月19日台內地字第0990102192號附
    卷可憑（見本院前審卷第77頁），則被告等人尚無違反臺灣
    地區與大陸地區人民關係條例未經許可駕駛船舶前往大陸地
    區罪之情，亦附此敘明。
  (九)綜上所述，被告3 人上開辯解，應屬事後卸責之詞，要無可
    採。本案事證明確，被告3 人共同私運管制物品進口逾公告
    數額之犯行，均堪以認定，應依法論科。
二、論罪科刑：
  (一)按懲治走私條例第2 條第1 項所稱之「私運」，參諸該條文
    之規定意旨，自指未經許可，擅自將逾行政院公告數額之管
    制物品，自他國或大陸地區、公海等地，「私運」進入臺灣
    地區之我國領海、領空（領土）而言，一經進入領海、領空
    ，其犯罪即屬完成；而該條規定處罰私運逾行政院公告數額
    之管制物品進出口之行為，其成罪與否乃在該運送之管制物
    品有無逾公告數額，如所運送進出口之物品已逾行政院公告
    之數額者，未報運時，固為本法所處罰之對象，即使已報運
    而有所不實，應仍有該條項之適用，不因其形式上有無報關
    進出口而異（最高法院91年台上字第64號判例意旨參照），
    是所謂申報必為據實申報始得排除私運管制物品之處罰，如
    未據實申報，仍屬於私運管制物品之行為。查本案查獲如附
    表所示之漁產品，係被告等人於公海上，共同向國籍、船名
    不詳之漁船購買取得，卻於申報時偽稱該漁獲係自行捕撈載
    運返港，已如前述，其等既未據實申報，自屬私運管制物品
    之行為無訛。
  (二)核被告李福進、洪幼達、呂福來3 人所為，均係犯懲治走私
    條例第2 條第1 項之走私罪，被告3 人與原審共同被告陳加
    祥、陳建春間，就本案犯行，有犯意聯絡及行為分擔，均應
    論以共同正犯。
三、原審因認被告3 人上開犯罪事證明確，而予依法論科，固非
    無見，惟查，量刑係法院就繫屬個案犯罪之整體評價，為事
    實審法院得依職權自由裁量之事項。量刑判斷當否之準據，
    應就判決之整體觀察為綜合考量，不可摭拾其中片段，遽予
    評斷。刑法第57條第10款所稱犯罪後之態度，本屬主觀事項
    ，包括行為人犯罪後，有無悔悟等情形；犯後態度如何，尤
    足以測知其人刑罰適應性之強弱。被告在緘默權保障下所為
    之任意陳述，坦承犯行，不惟可節省訴訟勞費，使明案速判
    ，更屬其人格更生之表徵，自可予以科刑上減輕之審酌。至
    於被告保持緘默或否認犯罪，應屬基於防禦權而自由陳述（
    消極不陳述與積極陳述）或其辯明權、辯解權之行使，如若
    以此作為被告犯罪後毫無悔意、態度不良之評價，並資為量
    刑畸重標準之一，除就個案量刑審酌之情狀為整體綜合之觀
    察，苟係以行為人之責任為基礎，並已斟酌刑法第57條各款
    所列情狀，基於刑罰目的性之考量、刑事政策之取向，以及
    行為人刑罰感應力之衡量等因素為之觀察，倘其刑之量定並
    未逾越公平正義之精神，客觀上亦不生量刑畸重之裁量權濫
    用，否則即係將被告合法行使抗辯權之內容作為加重量刑標
    準之審酌，而係裁量權之濫用，而為法所不許。（最高法院
    98年度台上字第7930號、99年度台上字第701 、2905號判決
    意旨參照）。又大法官會議於99年7 月30日公布釋字第680
    號解釋，認懲治走私條例第2 條第1 項、第3 項規定，其所
    為授權之目的、內容及範圍尚欠明確，有違授權明確性及刑
    罰明確性原則，應自解釋公布日起，至遲於屆滿2 年時，失
    其效力，亦即懲治走私條例第2 條第1 項、第3 項規定，目
    前雖仍有效，但係違憲而待修正之刑罰法律，被告等人犯該
    條例之罪，於該解釋公布後，其違法性之程度應與該解釋公
    布前有所不同。本案原審以被告3 人犯後飾詞狡辯，矢口否
    認犯行，態度惡劣，實難謂已有悔意等語，做為量刑整體評
    價事項之一，而量處被告等人較重之刑，依上開說明，原審
    似係以被告基於防禦權之行使為量刑畸重標準，且原審判決
    時釋字第680 號解釋尚未公布，原審量刑亦未及考慮此情，
    尚有未恰。被告3 人否認犯行，提起上訴，指摘原審判決不
    當，雖無理由，惟原審判決量刑既有上開未恰之處，自仍應
    由本院予以撤銷改判。
四、爰審酌被告等人為圖私利，私運重達132290公斤（含冰、水
    及包裝重量）之漁產品進入臺灣地區，數量不少，影響國內
    經濟交易市場與關稅機關對進口物品之課稅公平，對國家關
    貿利益與社會經濟秩序產生危害，渠等私運之漁產品進口，
    來源不明，未經防疫檢測控制，恐肇生疫情影響國人健康，
    且被告等以出海捕魚為掩護，走私漁獲販賣圖利，影響守法
    捕撈漁獲之漁民生計，犯後否認犯行，尚無具體事證得認定
    其犯罪後已有悔意，惟念及被告等人係以捕魚維生，近年漁
    業資源衰竭，謀生不易，並考量被告李福進擔任「隆順36號
    」漁船船長，負責指揮進行本次交易，被告呂福來擔任輪機
    長，被告洪幼達擔任廚師，受被告李福進指揮，犯罪情節較
    輕微，及渠等犯罪之動機、目的、手段、生活狀況、智識程
    度、所生損害、所受利益等一切情狀，分別量處如主文第2
    、3 、4 項所示之刑，以示懲儆。至扣案如附表所示之漁產
    品含冰、水及包裝重量共132290公斤，為被告等人所有犯本
    案走私罪所得之物，按共犯連帶負責原則，均應依刑法第38
    條第1 項第3 款規定宣告沒收。
五、被告李福進經合法傳喚，無正當理由不到庭，爰不待其陳述
    ，逕行判決。
據上論結，應依刑事訴訟法第369 條第1 項前段、第364 條、第
371 條、第299 條第1 項前段，懲治走私條例第2 條第1 項、第
11條，刑法第28條、第38條第1 項第3 款，判決如主文。
本案經檢察官陳建年到庭執行職務。
中    華    民    國    99    年    12    月    21    日
                刑事第二庭  審判長法  官  林正雄
                                  法  官  黃壽燕
                                  法  官  邱明弘
以上正本證明與原本無異。
如不服本判決應於收受本判決後10日內向本院提出上訴書狀，其
未敘述上訴理由者，並得於提起上訴後10日內向本院補提理由書
狀（均須按他造當事人之人數附繕本）「切勿逕送上級法院」。
中    華    民    國    99    年    12    月    21    日
                                  書記官  林明威
附錄本件判決論罪科刑法條：
懲治走私條例第2 條第1 項
私運管制物品進口、出口逾公告數額者，處7 年以下有期徒刑，
得併科新臺幣3 百萬元以下罰金。
附表：
  ┌──┬──────┬─────────┐
  │編號│   品名     │含冰、水、包裝重量│
  │    │            │  （單位：公斤）  │
  ├──┼──────┼─────────┤
  │1   │鯖魚        │47060             │
  ├──┼──────┼─────────┤
  │2   │雜魚        │30010             │
  ├──┼──────┼─────────┤
  │3   │四破        │28480             │
  ├──┼──────┼─────────┤
  │4   │市仔（螃蟹）│5520              │
  ├──┼──────┼─────────┤
  │5   │蟹腳肉      │7560              │
  ├──┼──────┼─────────┤
  │6   │鱸蝦仁      │2360              │
  ├──┼──────┼─────────┤
  │7   │花枝        │11290             │
  ├──┼──────┼─────────┤
  │8   │斑節蝦      │約10公斤（50隻）  │
  ├──┼──────┼─────────┤
  │    │總重        │132290            │
  └──┴──────┴─────────┘

司法院資訊處製作；財團法人民間司法改革基金會備份。
